臺灣新竹地方法院民事簡易判決
110年度竹東簡字第67號
原      告  馬宗賢  
被      告  黃柏愷  
上列當事人間損害賠償事件，本院於民國110年5月6日辯論終結
，判決如下：
    主      文
被告應給付原告新臺幣柒萬參仟柒佰貳拾玖元，及自民國一一○
年三月十六日起至清償日止，按週年利率百分之五計算之利息。
原告其餘之訴駁回。
訴訟費用百分之五十九由被告負擔，餘由原告負擔。
本判決第一項得假執行。
    事實及理由
壹、程序事項：
　　本件被告經合法通知，未於言詞辯論期日到場，查無民事訴
    訟法第386條所列各款情事，爰依原告聲請由其一造辯論而
    為判決。
貳、實體事項：　　
一、原告起訴主張：被告於民國109年7月30日15時44分許，駕駛
    車牌號碼000-0000號自用小客車（下稱肇事車輛），行經新
    竹縣○○鄉○○村○○○0號前，追撞訴外人馬登科所有，由原告駕
    駛之車牌號碼000-0000號自用小客車（下稱系爭車輛），致
    系爭車輛車身受損。而訴外人馬登科已將系爭車輛因本件事
    故所衍生之車輛修復及相關損害賠償請求權讓與原告，爰起
    訴請求被告賠償維修車輛費用新臺幣（下同）102,555元（
    含零件59,463元及工資43,092元）、拖吊費3,500元等語。
    並於本院聲明：被告應給付原告124,055元，及自起訴狀繕
    本送達翌日起至清償日止，按週年利率百分之5計算之利息
    。
二、被告未於言詞辯論期日到場，亦未提出準備書狀作何聲明或
    陳述。
三、本院之判斷：　　
（一）原告主張前揭事實，業據其提出新竹縣政府警察局竹東分
      局北埔分駐所道路交通事故當事人登記聯單、事故現場處
      理三聯單、道路救援組織服務五聯單、結帳工單等件為證
      ，且經新竹縣政府警察局竹東分局以110年3月8日竹縣東
      警交字第1104600189號函檢送本件事故相關之道路交通事
      故初步分析研判表、道路交通事故現場圖、A3類道路交通
      事故調查紀錄表、道路交通事故照片黏貼紀錄表等在卷可
      稽。而被告經合法通知，未於言詞辯論期日到場，亦未提
      出書狀為任何聲明或陳述，自堪信原告之主張為真正。
（二）按汽車行駛時，駕駛人應注意車前狀況及兩車併行之間隔
      ，並隨時採取必要之安全措施。道路交通安全規則第94條
      第3項定有明文。經查，被告於警詢陳稱：當時我從北埔
      要往竹東，我開在外車道，當時我時速約10至20公里，當
      時我從路邊的檳榔攤買完檳榔一起步，前面的車在等紅燈
      ，我手機響一下，我看了一眼，就撞到了等語（見本院卷
      第37頁），足見被告因未保持行車安全距離而肇事，被告
      就本件車禍事故之發生確有過失，且被告之過失行為與系
      爭車輛受有損害間亦具相當因果關係，被告自應就其過失
      不法侵權行為所致系爭車輛之損害，負賠償責任。
（三）次按因故意或過失，不法侵害他人之權利者，負損害賠償
      責任；汽車、機車或其他非依軌道行駛之動力車輛，在使
      用中加損害於他人者，駕駛人應賠償因此所生之損害；不
      法毀損他人之物者，被害人得請求賠償其物因毀損所減少
      之價值，民法第184條、第191條之2及第196條定有明文。
      又物被毀損時，被害人除得依據民法第196條請求賠償外
      ，並不排除民法第213條至第215條之適用，依民法第196
      條請求賠償物被毀損所減少之價額，得以修復費用為估定
      之標準，但以必要者為限（例如：修理材料以新品換舊品
      ，應予折舊），亦有最高法院77年度第9次民事庭會議決
      議、同院73年度台上字第1574號判決意旨可資參照。查，
      被告因前開過失肇致本件車禍，並致系爭車輛受有損害等
      情，已如前述，被告自應就系爭車輛之損害負賠償責任。
      而系爭車輛因本件車禍受損，共計支付修復費用102,555
      元（含零件59,463元、工資43,092元），業經原告提出結
      帳工單為證，經核上開結帳工單所列各修復項目與系爭車
      輛受損之情形相符，堪認確係修復系爭車輛所必要。又系
      爭車輛係於107年11月出廠，有系爭車輛車籍資料附卷可
      憑（見本院卷第65頁），至本件肇事發生時（即109年7月
      30日）已有1年9個月之使用期間，依前揭說明，以新品換
      舊品而更換之零件，自應予以折舊，本院依行政院公布之
      固定資產耐用年數表及固定資產折舊率表，採定率遞減法
      計算其折舊，即自用小客車耐用年數5年，每年折舊率千
      分之369，而系爭車輛修復之零件費用扣除折舊金額後，
      被告所應賠償之零件費用為27,137元（計算式詳如附表）
      ，再加上前開工資因無折舊之問題，且該部分之支出係屬
      修復系爭車輛所必要之費用，合計系爭車輛必要之修復費
      用核為70,229元（計算式如下：27,137＋43,092＝70,229）
      。又原告主張支出拖吊費用3,500元，有道路救援組織服
      務五聯單在卷可憑（見本院卷第17頁），而此費用乃屬必
      要，亦應准許。從而，被告就系爭車輛因本件事故受損所
      應負之賠償金額為73,729元（計算式：70,229＋3,500＝73,
      729）。
（四）末按給付無確定期限者，債務人於債權人得請求給付時，
      經其催告而未為給付，自受催告時起，負遲延責任。其經
      債權人起訴而送達訴狀，或依督促程序送達支付命令，或
      為其他相類之行為者，與催告有同一之效力；遲延之債務
      ，以支付金錢為標的者，債權人得請求依法定利率計算之
      遲延利息；應付利息之債務，其利率未經約定，亦無法律
      可據者，週年利率為百分之5，民法第229條第2項、第233
      條第1項前段、第203條分別定有明文。本件被告應負之前
      揭損害賠償義務，並無確定期限，依前開規定，原告請求
      被告自起訴狀繕本送達之翌日即110年3月16日起按週年利
      率百分之5給付遲延利息，亦屬有據。
四、綜上所述，原告依債權讓與及侵權行為之法律關係，請求被
    告賠償73,729元，及自110年3月16日起至清償日止，按週年
    利率百分之5計算之利息，為有理由，應予准許，逾此部分
    之請求，為無理由，應予駁回。又本件係依民事訴訟法第42
    7條第1項適用簡易訴訟程序所為被告敗訴之判決，就原告勝
    訴部分爰依職權宣告假執行。
據上論結，本件原告之訴為一部有理由、一部無理由，依民事訴
訟法第436條第2項、第385條第1項、第79條、第389條第1項第3
款，判決如主文。
中　　華　　民　　國　　110 　年　　5 　　月　　21　　日
                  竹東簡易庭    法  官  邱玉汝
以上正本係照原本作成。
如對本判決不服，須於判決送達後20日之不變期間內，向本院提
出上訴狀；如委任律師提起上訴者，應一併繳納上訴審裁判費。
中　　華　　民　　國　　110 　年　　5 　　月　　24　　日
                                書記官  陳筱筑
附表：　　　　　　　　　　　　　　　　
系爭車輛更新零件費用折舊之計算       第一年折舊 59,463元×0.369＝21,942元 第二年折舊 (59,463元－21,942元）×0.369×(9/12)＝10,384元 時價亦即折舊後之金額 59,463元－21,942元－10,384元＝27,137元 備註：單位新臺幣；上列計算小數點以下均四捨五入。